臺灣桃園地方法院刑事判決　　　　　　　95年度訴字第2633號
公　訴　人　臺灣桃園地方法院檢察署檢察官
被　　　告　甲○○
上列被告因違反毒品危害防制條例案件，經檢察官提起公訴（95
年度毒偵字第4247號），被告於本院準備程序進行中，就被訴事
實為有罪之陳述，經本院告知簡式審判程序意旨，並聽取公訴人
及被告之意見後，本院合議庭裁定依簡式審判程序審理，判決如
下：
    主  文
甲○○施用第一級毒品，處有期徒刑捌月，扣案第一級毒品海洛
因伍包（合計淨重貳點零捌公克，合計包裝重壹點壹貳公克）沒
收銷燬之，扣案白粉壹包（淨重零點肆柒公克，包裝重零點參貳
公克）沒收；又施用第二級毒品，處有期徒刑肆月。應執行有期
徒刑拾月，扣案第一級毒品海洛因伍包（合計淨重貳點零捌公克
，合計包裝重壹點壹貳公克）沒收銷燬之，扣案白粉壹包（淨重
零點肆柒公克，包裝重零點參貳公克）沒收。
    事  實
一、甲○○前於民國（下同）89年間因施用毒品案件，經本院以
    89年度毒聲字第235 號裁定令入戒治處所施以強制戒治，嗣
    因屆滿3 月，其成效經評定為合格，無繼續戒治之必要，經
    本院以89年度毒聲字第3902號裁定停止戒治，所餘戒治期間
    ，付保護管束。嗣因甲○○於上揭保護管束期間，再有施用
    毒品之行為，經本院以89年度毒聲字第5553號裁定撤銷停止
    戒治，於90年11月24日強制戒治執行完畢釋放。猶不知悔改
    ，於前揭強制戒治執行完畢釋放後5 年內，復基於施用第一
    級毒品海洛因之犯意，於95年8 月10日下午5 時許，在桃園
    縣境內某處，施用第一級毒品海洛因1 次；另基於施用第二
    級毒品甲基安非他命之犯意，於95年8 月11日零時46分許為
    警採尿時回溯96小時內某時（不含查獲後至採尿時之時間）
    ，在桃園縣境內某處所，施用第二級毒品甲基安非他命1 次
    。嗣於95年8 月10日晚間10時10分許，為警在桃園縣八德市
    ○○街公園旁查獲，並扣得供其施用所持有之第一級毒品海
    洛因5 包（合計淨重2.08公克，合計包裝重1.12公克）及供
    其施用毒品所用之白粉1 包（淨重零點肆柒公克，包裝重零
    點參貳公克）。
二、案經桃園縣政府警察局移送臺灣桃園地方法院檢察署檢察官
    偵查起訴。
    理  由
一、被告甲○○所犯係死刑、無期徒刑、最輕本刑為3 年以上有
    期徒刑以外之罪，被告於準備程序中就被訴事實為有罪之陳
    述，經法官告知簡式審判程序之旨，並聽取公訴人、被告之
    意見後，合議庭認為適宜，依刑事訴訟法第273 條之1 第1
    項規定，裁定由受命法院獨任進行簡式審判程序，先此敘明
    。
二、訊據被告甲○○對於上揭施用第一級毒品海洛因及施用第二
    級毒品甲基安非他之犯行均坦承不諱。而被告於95年8 月11
    日零晨零時46分許，為警採集之尿液，經送驗結果，呈現鴉
    片類及安非他命類陽性反應，此有「被採尿人姓名編號對照
    表」、臺灣檢驗科技股份有限公司出具之「濫用藥物尿液檢
    驗報告」各1 紙在卷可按（偵查卷第27、35頁）。足認被告
    之自白與事實相符，堪信其確有施用第一級毒品海洛因及第
    二級毒品甲基安非他命之犯行。另被告甲○○前於89年間因
    施用毒品案件，經本院以89年度毒聲字第235 號裁定令入戒
    治處所施以強制戒治，嗣因屆滿3 月，其成效經評定為合格
    ，無繼續戒治之必要，經本院以89年度毒聲字第3902號裁定
    停止戒治，所餘戒治期間，付保護管束。嗣因甲○○於上揭
    保護管束期間，再有施用毒品之行為，經本院以89年度毒聲
    字第5553號裁定撤銷停止戒治，於90年11月24日強制戒治執
    行完畢釋放等情，亦有該裁定書、刑案資料查註紀錄表及臺
    灣高等法院前案紀錄表各1 份在卷可稽。被告於前揭強制戒
    治執行完畢後5 年內再犯本件施用毒品案件，事證明確，其
    犯行已經可以認定，應依法論罪科刑。
三、核被告所為，係犯毒品危害防制條例第10條第1 項、第2 項
    之施用第一級毒品及第二級毒品罪。其施用前後非法持有毒
    品海洛因、甲基安非他命之低度行為，應為施用毒品之高度
    行為所吸收，不另論罪。被告所犯上開二罪間，犯意各別，
    罪名有異，應予分論併罰。爰審酌被告前因施用毒品經強制
    戒治執行完畢釋放後，仍無法斷絕施用毒品惡習，顯見其意
    志力薄弱，自有使其與社會上毒品來源隔離，使其能深自反
    省，斷絕與毒品接觸之必要，及被告犯罪後對於施用毒品之
    犯行，已經坦承，態度良好等一切情狀，分別量處如主文所
    示之刑，並定其應執行之刑。扣案第一級毒品海洛因5 包（
    合計淨重2.08公克，合計包裝重1.12公克）係供被告施用所
    持有之毒品（該外包裝袋與內含之毒品均已無法完全析離乾
    淨），均應依毒品危害防制條例第18條第1 項前段之規定，
    諭知沒收銷燬之。扣案白粉1 包（淨重0.47公克，包裝重0.
    32公克），雖送驗結果，未含法定毒品成分，有上開法務部
    調查局鑑定書1 紙在卷可查，惟被告於偵查時已供承該包白
    粉為其所有，且與上揭扣案毒品海洛因一同查獲，足認該包
    白粉係供被告施用毒品所用，爰依刑法第38條第1 項第2 款
    宣告沒收。
據上論斷，應依刑事訴訟法第273 條之1 第1 項、第299 條第1
項前段，毒品危害防制條例第10條第1 項、第2 項、第18條第1
項前段，刑法第11條、第51條第5 款、第38條第1 項第2 款，判
決如主文。
本案經檢察官何嘉仁到庭執行職務。
中　　華　　民　　國　　96　　年　　1 　　月　　19　　日
                  刑事第七庭    法　官　劉為丕
上正本證明與原本無異。
如不服本判決，應於判決送達後10日內向本院提出上訴狀（應附
繕本），上訴於臺灣高等法院。
                                書記官  顏美惠
中　　華　　民　　國　　96　　年　　1 　　月　　23　　日
附錄本案論罪科刑法條：
毒品危害防制條例第10條
施用第一級毒品者，處 6 月以上 5 年以下有期徒刑。
施用第二級毒品者，處 3 年以下有期徒刑。
